# 关于“研发支出--费用化支出”的疑问

提问人：原来你就在这里 时间：2016-07-03 10:08:12
对于企业发生的费用化研发支出，于发生时计入研发支出--费用化支出明细 借：研发支出--费用化支出 贷：银行存款 并于当月末转入管理费用 借：管理费用 贷：研发支出--费用化支出
我觉得既然当月末就转了，还有必要设置“研发支出--费用化支出”吗？直接在管理费用下设置一个二级科目研发支出不也可以吗？
借：管理费用--研发支出 贷：银行存款
即便出于管理需要，研发费用也可以通过“管理费用--研发支出”的发生额查看啊。

回答人：chenyiwei
这是企业日常账务处理程序问题，可根据管理需要自行确定，但底线是：（ 1 ）不能导致对外报送的财务报表违反企业会计准则；
（ 2 ）不能影响内部管理目的取得数据的准确性；（ 3 ）不能因此影响纳税义务的确认和计量。为了管理需求，必要时可设置项目核算等辅助账。